【裁判字號】    99,審訴,716
【裁判日期】    991231
【裁判案由】    違反毒品危害防制條例
【裁判全文】
臺灣新竹地方法院刑事判決             99年度審訴字第716號
公  訴  人  臺灣新竹地方法院檢察署檢察官
被      告  陳秀青
上列被告因違反毒品危害防制條例案件，經檢察官提起公訴（99
年度撤緩毒偵字第22號），本院改依簡式審判程序判決如下：
    主  文
陳秀青施用第一級毒品，處有期徒刑柒月。又施用第二級毒品，
處有期徒刑月。應執行有期徒刑捌月。
    事  實
一、陳秀青前於民國95年間因施用毒品案件，經臺灣新竹地方法
    院檢察署檢察官聲請，而經本院於95年4 月17日以95年度毒
    聲字第162 號裁定送勒戒處所觀察、勒戒，旋因觀察、勒戒
    後，因認無繼續施用毒品傾向，於95年6 月5 日執行完畢出
    所，並經臺灣新竹地方法院檢察署檢察官於95年7 月7 日以
    95年度毒偵字第191 號為不起訴處分確定。其又於98年間因
    施用毒品案件，經臺灣新竹地方法院檢察署檢察官聲請簡易
    判決處刑，而經本院於98年4 月6 日以98年度審竹簡字第31
    7 號判處有期徒刑6 月，緩刑2 年，於98年4 月24日確定。
二、詎陳秀青猶不知悔改，仍未戒斷毒癮，復於前開觀察勒戒執
    行完畢釋放後5 年內及前案違反毒品危害防制條例案件後，
    又另行起意，並基於施用第一級毒品海洛因之犯意，於98年
    8 月16日某時許，在位於新竹市○○街12號處新都旅社203
    室內，以將第一級毒品海洛因摻水置入注射針筒施打於皮膚
    之方式，施用第一級毒品海洛因。又另行起意，並基於施用
    第二級毒品甲基安非他命之犯意，於98年8 月16日21時許，
    在上揭地點，以將第二級毒品甲基安非他命置放玻璃球內燒
    烤，讓其起煙霧，再以吸食器吸食煙霧之方式，施用第二級
    毒品甲基安非他命。嗣於98年8 月17日9 時15分許，為警在
    上址查獲，並扣得在場蘇建雄所有之甲基安非他命1 包（送
    驗淨重0.004 公克、驗餘淨重0.003 公克）及吸食器1 組，
    而經警將其親採封緘之尿液送鑑結果，呈嗎啡陽性反應、安
    非他命陽性反應及甲基安非他命陽性反應，因而為警循線查
    悉上情。
三、案經新竹市警察局第二分局報告臺灣新竹地方法院檢察署檢
    察官偵查起訴。
    理  由
一、本件被告陳秀青所犯毒品危害防制條例第10條第1 項施用第
    一級毒品罪及同條例第2 項施用第二級毒品罪，均非死刑、
    無期徒刑、最輕本刑為三年以上有期徒刑之罪或高等法院管
    轄第一審案件，其於本院準備程序進行中就被訴事實為有罪
    之陳述，本院認為合於刑事訴訟法第273 條之1 第1 項之規
    定，裁定進行簡式審判程序，先予敘明。
二、訊據被告陳秀青對於上揭時地以如事實欄所示方法，分別施
    用第一級毒品海洛因及第二級毒品甲基安非他命等情坦承不
    諱，而經警將被告親採封緘之尿液送驗結果，均確呈嗎啡陽
    性反應、安非他命陽性反應及甲基安非他命陽性反應等情，
    亦有臺灣檢驗科技股份有限公司於98年8 月31日出具之濫用
    藥物檢驗報告1 份及新竹市警察局毒品犯罪嫌疑人尿液採驗
    作業管制紀錄1 份在卷足稽，足見被告所為前開自白，確與
    事實相符而堪採信。
三、再者，被告前曾於95年間因施用毒品案件，經臺灣新竹地方
    法院檢察署檢察官聲請，而經本院於95年4 月17日以95年度
    毒聲字第162 號裁定送勒戒處所觀察、勒戒，旋因觀察、勒
    戒後，因認無繼續施用毒品傾向，於95年6 月5 日執行完畢
    出所，並經臺灣新竹地方法院檢察署檢察官於95年7 月7 日
    以95年度毒偵字第191 號為不起訴處分確定。其又於98年間
    因施用毒品案件，經臺灣新竹地方法院檢察署檢察官聲請簡
    易判決處刑，而經本院於98年4 月6 日以98年度審竹簡字第
    31 7號判處有期徒刑6 月，緩刑2 年，於98年4 月24日確定
    等情，亦有臺灣新竹地方法院檢察署刑案資料查註紀錄表、
    被告提示簡表、全國施用毒品案件紀錄表、受觀察勒戒人毒
    品及前科紀錄簡列表、矯正簡表暨臺灣高等法院被告前案紀
    錄表各1 份在卷足憑。綜上，本案事證已臻明確，被告於前
    案觀察勒戒執行完畢及前揭違反毒品危害防制條例案件後再
    犯施用第一級毒品海洛因及施用第二級毒品甲基安非他命之
    犯行均洵堪認定，應予依法論科。
四、按海洛因及甲基安非他命分屬毒品危害防制條例第2 條第2
    項第1 款所列之第一級毒品及第2 款所列之第二級毒品。核
    被告陳秀青所為，係犯毒品危害防制條例第10條第1 項之施
    用第一級毒品罪及同條第2 項之施用第二級毒品罪。至其持
    有第一級毒品海洛因及第二級毒品甲基安非他命後，均進而
    施用，其持有第一級毒品及第二級毒品之低度行為，應分別
    為施用第一級毒品及施用第二級毒品之高度行為所吸收，爰
    不另論其持有第一級毒品罪及持有第二級毒品罪。又被告所
    為上揭二罪間，犯意個別，行為互殊，應分論併罰。爰審酌
    被告曾因施用毒品而觀察勒戒，復經判刑確定在案，仍無法
    戒除毒癮，顯然自制力薄弱，且無視毒品對其個人身心及社
    會之負面影響，所為顯然不足取，惟念及其所為係戕害自身
    身心健康，犯罪手段、情節及所生危害均尚非重大，暨其施
    用毒品之動機、目的、家庭生活狀況及坦承犯行等一切情狀
    ，分別量處如主文所示之刑，及定其應執行之刑，以資懲儆
    。至扣案之甲基安非他命1 包（送驗淨重0.004 公克、驗餘
    淨重0.00 3公克）及吸食器1 組，均係案外人蘇建雄所有等
    情，業據被告即同案被查獲之蘇建雄於警詢時供述明確，足
    見該甲基安非他命與本案無關，亦非屬被告所有之物，而為
    同案被查獲之蘇建雄涉犯毒品案件之重要證據，爰均不另為
    沒收銷燬及沒收之諭知，附此敘明。
據上論斷，應依刑事訴訟法第273 條之1 第1 項、 第299 條第1
項前段，毒品危害防制條例第10條第1 項、第2 項，刑法第11條
前段、第51條第5 款，判決如主文。
本案經檢察官邱志平到庭執行職務。
中    華    民    國    99    年    12    月    31    日
                  刑事第九庭    法  官  楊惠芬
以上正本證明與原本無異。
如不服本判決應於收受本判決後10日內向本院提出上訴書狀，上
訴書狀應敘述具體理由。上訴書狀未敘述上訴理由者，應於上訴
期間屆滿後20日內補提理由書狀於本院( 均須按他造當事人之人
數附繕本 )「切勿逕送上級法院」。
中    華    民    國    99    年    12    月    31    日
                                書記官  劉雅文
附錄論罪科刑法條：
毒品危害防制條例第10條：
施用第一級毒品者，處六月以上五年以下有期徒刑。
施用第二級毒品者，處三年以下有期徒刑。

司法院資訊處製作；財團法人民間司法改革基金會備份。
